# 境外子公司处置，外部折算差额如何处理

提问人：于呈 时间：2019-04-03 22:39:37
陈老师，您好！麻烦帮我指导下如何问题，多谢多谢！
如下所述境外子公司 B将原全资境外子公司 C 出售给母公司 A，然后再注销境外子公司 B，原境外子公司 B 个别报表外币折算差额如何处理？是转让投资收益还是继续留在合并报表，有无具体规定。
一、基本情况
2018 年度 12 月 31 日，A 集团全资公司 B 将全资子公司 C 出售给 A公司，出售后股权结构：A 公司直接持有 B 公司和C 公司。B 对C 公司年末长期股权投资金额 400 万元，A 公司对 B 公司长期股权投资 1000万元。出售时点 C 公司账面净资产 400 万，其中实收资本 1000 万、外币折算差额-600万，出售价款 750 万元，确认投资收益 350 万元。购买方 A 公司对 C 公司按支付对价确认股权投资 750 万元。 2018 年底注销B 公司。A 公司为境内子公司，B 和C 为境外公司。假定 2017 年 12 月31 日与 2018 年 12 月 31 日公司无实际经营。
2017 年 12 月 31 日，A 公司合并报表情况如下
项目 实收资本 外币折算差
额 投资收益 长期股权投资
B 公司个别表 1,000.00 -
600.00 400.00
C 公司 1,000.00 -600.00
B公司抵消表 -1,000.00 600.00 -
400.00
B 公司合并表 1,000.00 -600.00
A公司个别表 3,000.00 1,000.00
A公司抵消表 -1,000.00 -
1,000.00
A 公司合并表 3,000.00 -600.00
2018 年 12 月 31 日，A 公司合并报表情况如下
项目 实收资本 外币折算差
额 投资收益 长期股权投资
A公司个别表 3000 1750(1000+750)
B 公司 1000 -
600 350
C 公司 1000 -600
A公司抵消表 -2000 600 -
350 -1750
A 公司合并表 3000 -600
二、 需要咨询的问题
如下所述境外子公司 B将原全资境外子公司 C 出售给母公司 A，然后再注销境外子公司 B，原境外子公司 B 个别报表外币折算差额如何处理？是转让投资收益还是继续留在合并报表，有无具体规定。
1 、转入投资收益：原境外公司 B 公司个别报表形成外币折算差额-600万（合并报表影响也是-600万元），按照合并报表准则第 50 规定，应在 B公司处置时将原其他综合收益转入投资收益。外币折算差额系 B 公司个别报表形成，该公司注销，其投资功能丧失，应将其外币折算差额转让投资收益。
2 、不转投资收益继续留在合并报表：站在 A 公司合并报表角度，原 B 公司外币折算差额系对 C 公司股权投资汇率变动形成，C 公司继续存在只是级次调整，原 B公司投资功能由 A 公司承担，B公司外部折算差额不应转入投资收益。

回答人：chenyiwei
要注意以下问题：
1 、B 公司原先除了持有 C 公司股权以外，自身有无经营业务，即是否构成“业务”？
2 、B 公司注销过程中，是否包含对构成业务的资产、负债的处置？还是将其全部资产、负债均由母公司 A接收？或者转入与 B 公司记账本位币相同的其他子公司？合并报表层面有无就该注销事项确认的投资收益？
如果 B公司注销时，将其全部资产、负债转入与 B 公司记账本位币相同的其他子公司，且合并报表层面也不涉及资产处置损益确认的，则 B 原对应的合并层面其他综合收益（外币报表折算差额）不作处理；其他情况下均应转入投资收益处理。

提问人：于呈 时间：2019-04-04 07:41:40
陈老师，补充一下，B 公司功能就是投资，出售股权 C 后，B 公司将应收A 公司股权转让款 750 万，与境内母公司 A应付款对冲后注销。

回答人：chenyiwei
因为 B 最后注销了，所以其原先的外币报表折算差额在合并报表层面也应一并转销，计入投资收益。